【裁判字號】    98,易,1738
【裁判日期】    981015
【裁判案由】    毒品危害防制條例
【裁判全文】
臺灣板橋地方法院刑事判決              98年度易字第1738號
公  訴  人  臺灣板橋地方法院檢察署檢察官
被      告  甲○○
上列被告因違反毒品危害防制條例案件，經檢察官提起公訴（98
年度毒偵字第4023號），被告於準備程序中就被訴事實為有罪之
陳述，經本院合議庭裁定由受命法官獨任進行簡式審判程序，判
決如下：
    主  文
甲○○施用第二級毒品，累犯，處有期徒刑柒月。扣案之吸食器
壹組沒收。
    事  實
一、甲○○曾於民國87年間，因施用毒品案件，經本院裁定送勒
    戒處所觀察、勒戒後，認無繼續施用毒品之傾向，由本院於
    87年9 月11日以87年度訴字第724 號判處免刑，嗣於87年10
    月6 日確定；復於91年間，因施用毒品案件，經臺灣臺北地
    方法院以91年度毒聲字第2615號裁定送勒戒處所觀察、勒戒
    後，認有繼續施用毒品之傾向，經同院以92年度毒聲字第15
    37號裁定令入戒治處所施以強制戒治，嗣於93年1 月9 日因
    法律修正而釋放出所，同案經同院以92年度易字第1735號判
    處有期徒刑6 月確定，再經同院以96年度聲減字第397 號裁
    定減刑為有期徒刑3 月確定，業於96年7 月31日執行完畢。
    詎甲○○仍不知悔改，基於施用第二級毒品甲基安非他命之
    犯意，於98年4 月13日中午某時，在臺北縣板橋市○○路○
    段37巷81號4 樓，以玻璃球燒烤甲基安非他命後吸食煙霧之
    方式，施用甲基安非他命1 次。嗣於同年月13日22時20分許
    ，在臺北縣板橋市○○路○ 段37巷81號4 樓為警查獲，並扣
    得吸食器1 組，經警採集其尿液檢體送驗，結果呈安非他命
    及甲基安非他命陽性反應，始悉上情。
二、案經臺北縣政府警察局永和分局移送臺灣板橋地方法院檢察
    署檢察官偵查起訴。
    理  由
一、本案被告甲○○所犯係死刑、無期徒刑、最輕本刑為3 年以
    上有期徒刑以外之罪，其於準備程序中就前揭被訴事實均為
    有罪之陳述，經受命法官告知簡式審判程序之旨，並聽取其
    與公訴人之意見後，本院認無不得或不宜改依簡式審判程序
    進行之情事，依刑事訴訟法第273 條之1 第1 項、第284 條
    之1 規定，裁定本案由受命法官獨任進行簡式審判程序；且
    依刑事訴訟法第273 條之2 及第159 條第2 項規定，不適用
    傳聞法則有關限制證據能力之相關規定，均合先敘明。
二、上揭犯罪事實，業據被告於本院審理時自白不諱，且被告為
    警查獲後，經警採集其尿液檢體送驗，由臺灣檢驗科技股份
    有限公司以酵素免疫分析法（EIA） 初步檢驗，呈現安非他
    命類陽性反應，再以氣相層析質譜儀法（GC/MS） 確認檢驗
    ，亦呈現安非他命及甲基安非他命陽性反應等情，有該公司
    於98年5 月5 日所出具報告編號UL/2009/40943 號之濫用藥
    物檢驗報告、臺北縣政府警察局永和分局查獲違反毒品危害
    防制條例案件犯嫌代碼對照表各1 份在卷可稽（見偵查卷宗
    第20、21頁），並有吸食器1 組扣案可資佐證，足徵被告任
    意性之自白與事實相符，應堪採信。再被告前於87年間，因
    施用毒品案件，經本院裁定送勒戒處所觀察、勒戒後，認無
    繼續施用毒品之傾向，由本院於87年9 月11日以87年度訴字
    第724 號判處免刑，嗣於87年10月6 日確定；復因施用毒品
    案件，經臺灣臺北地方法院以91年度毒聲字第2615號裁定送
    勒戒處所觀察、勒戒後，認有繼續施用毒品之傾向，經同院
    以92年度毒聲字第1537號裁定令入戒治處所施以強制戒治，
    嗣於93年1 月9 日因法律修正釋放出所，同案經同院以92年
    度易字第1735號判處有期徒刑6 月確定，再經同院以96年度
    聲減字第397 號裁定減刑為有期徒刑3 月確定，業於96年7
    月31日執行完畢等情，亦有臺灣高等法院被告前案紀錄表1
    份存卷可參，是以被告於87年間初犯施用毒品罪後，於初犯
    之觀察、勒戒執行完畢釋放後5 年內之91年間猶再犯施用毒
    品罪，已屬「5 年內再犯」之情形，而與毒品危害防制條例
    第20條規定「初犯」或「5 年後再犯」始得以觀察、勒戒之
    保安處遇替代刑罰之要件不符，自應依毒品危害防制條例第
    23條第2 項規定，依法追訴、處罰。本案事證明確，被告犯
    行洵堪認定，應依法論科。
三、按甲基安非他命係毒品危害防制條例第2 條第2 項第2 款所
    明定之第二級毒品。是核被告甲○○所為，係犯毒品危害防
    制條例第10條第2 項之施用第二級毒品罪。被告施用甲基安
    非他命前後，持有甲基安非他命之低度行為，為施用之高度
    行為所吸收，不另論罪。被告有上述事實欄所載之科刑及執
    行紀錄，此觀卷附臺灣高等法院被告前案紀錄表1 份即明，
    其於受有期徒刑之執行完畢後，5 年以內故意再犯本件有期
    徒刑以上之罪，為累犯，應依刑法第47條第1 項規定加重其
    刑。爰審酌被告曾因施用毒品案件，經觀察、勒戒執行完畢
    釋放，並獲得免刑之寬典（見卷附臺灣高等法院被告前案紀
    錄表），猶不知悔改，而再犯本件施用第二級毒品罪，顯見
    其戒除毒癮之意志薄弱，惟其施用毒品係自戕行為，對他人
    法益尚無具體危害，兼衡被告另有贓物、妨害自由等前科之
    素行（見卷附臺灣高等法院被告前案紀錄表）、智識程度、
    生活狀況、犯罪之動機、目的、手段、坦承犯行之犯罪後態
    度、檢察官求處有期徒刑7 月等一切情狀，量處如主文所示
    之刑，以資懲儆。至扣案之吸食器1 組，被告於本院審理時
    坦承係供犯本件施用毒品罪所用之物（見本院98年10月1 日
    準備程序筆錄），參以證人即同案被告高雙慶、蘇蔡傑、許
    承沛於警詢時均證稱：扣案之吸食器為被告所有等語（見偵
    查卷宗第9 、13、17頁），足認扣案之吸食器1 組係被告所
    有供犯罪所用之物，爰依刑法第38條第1 項第2 款規定宣告
    沒收。
據上論斷，應依刑事訴訟法第273 條之1 第1 項、第299 條第1
項前段，毒品危害防制條例第10條第2 項，刑法第11條前段、第
47條第1 項、第38條第1 項第2 款，判決如主文。
本案經檢察官張世聰到庭執行職務。
中    華    民    國    98    年    10    月    15    日
                  刑事第九庭    法  官    賴彥魁
上列正本證明與原本無異。
如不服本判決，應於判決送達後10日內，向本院提出上訴書狀，
並應敘述具體理由；其未敘述上訴理由者，應於上訴期間屆滿後
20日內向本院補提理由書（均須按他造當事人之人數附繕本），
「切勿逕送上級法院」。
                                書記官    楊文祥
中    華    民    國    98    年    10    月    15    日
附錄本案論罪科刑法條全文：
毒品危害防制條例第10條
施用第一級毒品者，處6 月以上5 年以下有期徒刑。
施用第二級毒品者，處3 年以下有期徒刑。


司法院資訊處製作；財團法人民間司法改革基金會備份。
